【裁判字號】    90,交聲,77
【裁判日期】    900607
【裁判案由】    聲明異議
【裁判全文】
臺灣臺南地方法院交通事件裁定                        九十年度交聲字第七七號
    移送機關  交通部嘉義區監理所台南監理站
    受處分人  甲○○
右列受處分人因違反道路交通管理處罰條例案件，對於台灣省政府交通處公路局嘉義
區監理所台南監理站九十年四月十七日南監裁駕字第74─ZD0000000號所為之處分（
原處分案號：公警局交字第ZD0000000號），聲明異議，本院裁定如左：
    主  文
異議駁回。
    理  由
一、按汽車行駛高速公路應依速限及安全距離標誌指示，又汽車行駛高速公路而不遵
    管制之規定者，處汽車駕駛人新台幣三千元以上六千元以下罰鍰，並記違規點數
    一點、道路交通管理處罰條例第三十三條前段、第六十三條第一項第一款分別定
    有明文。
二、本件受處分人即異議人甲○○於九十年一月二十一日十二時十七分許，駕駛ｍｆ
    ─八九二五號自用小客車，行經國道高速公路北上二四八公里處，以八十六公里
    之時速行駛，為保持安全距離之四十三公尺之事實，有雷達自動測速照相之相片
    、公路警察局九０公警局交字第ＺＤ0000000號舉發違反道路交通管理事
    件通知單、台南監理站南監裁字第七四─ＺＤ0000000號違反道路交通管
    理事件裁決書及採證照片各一張等在卷可考。雖異議人辯稱：「伊於當時原本有
    保持安全距離，但因外側有慢速大車，導致本人前一輛車及前兩輛車由外側車道
    切入內側車道，造成本人自小客車安全距離不足」云云，惟查：經比對上開相片
    所示違規車輛之情形與裁罰事實相符，有卷附照片一紙附卷可憑，異議人空言辯
    解，既未舉證以實其說，亦難遽採，異議人於上揭時地違規行駛之事實，應堪認
    定。綜上所述，原處分機關據以援引首揭規定，裁處罰鍰三千元並記違規點數一
    點，於法並無不當，本件異議為無理由，應予駁回。
三、又按行政程序法於民國八十八年二月三日經總統公布，並自九十年一月一日施行
    ，監理機關依據道路交通管理處罰條例對違規人裁處，屬行政處分，依法應依行
    政程序法規定，於裁處時，應依該法第九十六條第一項第三款將處分之主旨、事
    實、理由、及其法令依據記載明白，以符合該法第一條所定之；為使行政行為遵
    循公正、公開與民主之程序，確保依法行政之原則，以保障人民權益，提高行政
    效能，增進人民對行政之信賴之立法意旨，經核，移送機關麻豆監理站之上開裁
    決書違規時、分及地點一欄係為隻字全無之空白，顯與上開所述法條規定不符，
    是則，移送機關本件裁處應屬不符行政程序法規定，宜及時改進，庶免因不符法
    律規定而遭將原裁罰撤銷，併予敘明。
四、據上論斷，應依道路交通案件處理辦法第十九條，裁定如主文。
中    華    民    國      九十      年      六      月        七        日
                              臺灣臺南地方法院交通法庭
                                      法  官  何  清  池
右正本證明與原本無異。
如不服本裁定，應於裁定送達後五日內向本院提出抗告狀( 應附繕本 )。
                                      書記官  林  木  村
中    華    民    國      九十      年      六      月        七        日


司法院資訊處製作；財團法人民間司法改革基金會備份。
